【裁判字號】    97,上易,785
【裁判日期】    970630
【裁判案由】    竊盜
【裁判全文】
臺灣高等法院臺中分院刑事判決         97年度上易字第785號
上  訴  人
即  被  告  乙○○
上列上訴人因竊盜案件，不服臺灣彰化地方法院97年度易字第21
9號，中華民國97年2月29日第一審判決（起訴案號：臺灣彰化地
方法院檢察署96年度偵字第11407 號），提起上訴，本院判決如
下：
    主  文
上訴駁回。
    事  實
一、乙○○前於民國（下同）96年間，因侵占案件，經臺灣臺中
    地方法院於96年5月21日以96年度易字第633號判決判處有期
    徒刑6 月，如易科罰金以銀元300元即新台幣（下同）900元
    折算1日，緩刑2年確定，現仍於緩刑期間內。詎仍不知悔改
    ，與許富成（綽號「阿達」）之成年男子竟基於意圖為自己
    不法所有之犯意聯絡及行為分擔，(一)先於96年12月5日凌晨0
    時許，由許富成駕駛車牌號碼QR-7027 號自小貨車（起訴書
    誤載為車號QR-7072 號自小客車）搭載乙○○，共同前往彰
    化縣埔心鄉○○○號○路埔心交流道西向18公里處，由乙○○
    持其所有客觀上得以作為兇器之紅色手把鐵剪1 支，剪取路
    燈電纜線，再以置於該自小貨車上之油壓捲線器收拾所剪取
    之電纜線以竊取之，得手後以上開自小客車載運離去，竊得
    電纜線700公斤（起訴書誤載為300公斤），得手後將其中電
    纜線300公斤售予不詳之資源回收業者，得款共約3萬元。(二)
    復於同年月7日凌晨2 時許，由許富成駕駛車牌號碼QR-7027
    號自小貨車搭載乙○○，共同前往彰化縣埔心鄉○○○號○路
    埔心交流道西向19.4公里處，由乙○○持其所有客觀上得以
    作為兇器之紅色手把鐵剪1 支，剪取路燈電纜線，再以置於
    該自小客車上之油壓捲線器收拾所剪取之電纜線以竊取之，
    得手後以上開自小客車載運離去，竊得電纜線287 公斤，二
    次竊盜總計竊得電纜線共987公斤（起訴書誤載為687公斤）
    。嗣乙○○於該日2時18分許因形跡可疑遭警方於國道1號公
    路員林收費站附近盤查，在上開自小貨車上扣得所竊取之電
    纜線共287 公斤，嗣經乙○○同意，前往乙○○當時位於彰
    化縣芬園鄉○○街629巷3號之居所執行搜索，扣得鐵剪3 支
    、上開車號QR-7027 號自小貨車1輛、油壓捲線器1台（裝於
    QR-7027 號自小貨車上）、電動剝皮機1台、電動捲線器1台
    及電纜線400公斤，始查悉上情。
二、案經內政部警政署國道公路警察局第三警察隊報請臺灣彰化
    地方法院檢察署檢察官偵查起訴。
    理  由
壹、證據能力部分
    按被告以外之人（包括證人、鑑定人、告訴人、被害人及共
    同被告等）於審判外之陳述雖不符刑事訴訟法第159條之1至
    之4等4條之規定，而經當事人於審判程序同意作為證據，法
    院審酌該言詞陳述或書面陳述作成時之情況，認為適當者，
    亦得為證據；當事人、代理人或辯護人於法院調查證據時，
    知有刑事訴訟法第159條第1項不得為證據之情形，而未於言
    詞辯論終結前聲明異議者，視為有前項之同意，同法第159
    條之5 定有明文。本件證人丙○○於警詢中所為陳述，以及
    本案以下所引用之書面證據，固屬被告以外之人於審判外之
    陳述，惟上開證據業經本院審理時予以提示並告以要旨，且
    各經檢察官及被告表示意見。當事人已知上述證據乃傳聞證
    據，且迄言詞辯論終結前，均未主張有刑事訴訟法第159 條
    第1 項不得為證據之情形，是應認已同意作為證據，且經本
    院審酌後，無取得證據違法、欠缺供述之任意性或證據證明
    力顯然偏低等不適當之情形，認均有證據能力，合先敘明。
貳、實體部分
一、上揭犯罪事實，業據被告乙○○迭於警詢、偵查、原審及本
    院審理時均坦承不諱，核與證人即交通部公路總局第二區養
    護工程處林厝監工站站長丙○○於警詢中證述之情節相符，
    且有贓物認領保管單1 紙、扣案物照片10張在卷可參，並有
    扣案之紅色手把鐵剪1支、QR-7027 號自小貨車1輛、油壓捲
    線器1 台、電動剝皮機1台及電纜線687公斤可資佐證。此外
    ，復有證人丙○○於本院審理時提出之修復估價單及工程契
    約各1件附卷可稽。而被告於事實欄(一)所竊得之電纜線共700
    公斤，其中300 公斤售予資源回收業者，得款3 萬元，剩餘
    400公斤放置其位於彰化縣芬園鄉○○街629巷3 號之居所，
    而於事實欄(二)所竊得之電纜線為287公斤，為警於車號QR-70
    27號自小貨車上扣得，是扣押物品清單內所載扣得之電纜線
    共687 公斤係包括在其居所及自小貨車上所扣得之電纜線之
    情，業據被告於原審審理時證述屬實，且有扣押物品清單及
    贓物認領保管單各1 紙在卷可稽；又被告乙○○與共犯許富
    成係駕駛車號QR -7027號自小貨車至台76號公路共同竊取電
    纜線，此據被告迭於警詢、偵訊及原審審理時供述綦詳，且
    有上開自小貨車照片1紙附卷可參；公訴人漏未斟酌此2點，
    均有未洽，附此敘明。綜上，堪認被告就其攜帶兇器行竊之
    自白，核與事實相符，本件事證明確，被告上開犯行堪以認
    定，應予依法論罪科刑。
二、按刑法第321 條第1項第3款之攜帶兇器竊盜罪，係以行為人
    攜帶兇器竊盜為其加重條件，此所謂兇器，其種類並無限制
    ，凡客觀上足對人之生命、身體、安全構成威脅，具有危險
    性之兇器均屬之，且祇須行竊時攜帶此種具有危險性之兇器
    為已足，並不以攜帶之初有行兇之意圖為必要，亦不以攜帶
    之兇器為其本人所有為必要（最高法院79年度台上字第5253
    號判例參照）。扣案紅色手把鐵剪1 支為金屬材質，質地堅
    硬，形體銳利，客觀上足以對人身安全構成威脅，自屬兇器
    無訛。故核被告乙○○所為，均係犯刑法第321條第1項第3
    款之攜帶兇器竊盜罪。被告乙○○與許富成（綽號「阿達」
    ）之成年男子，就上開2 次竊盜犯行，均有犯意之聯絡及行
    為之分擔，為共同正犯。被告先後二次攜帶兇器竊盜犯行，
    犯意各別，行為互殊，應予分論併罰。
三、原審認被告犯行事證明確，適用刑法第321 條第1項第3款、
    第28條、第51條第5 款、第38條第1項第2款等規定，並審酌
    被告其年輕力壯，不思努力工作賺取生活所需，反而竊取他
    人財物牟利，且本案被告所竊取之物係台76公路上之電纜線
    ，其對於公路照明造成極大之影響，而被告竊取後，交通部
    公路總局第二區養護工程處尚需花費額外費用修復遭竊之公
    路電纜線，足見其犯行對於國家社會造成之損失甚大，及被
    告事後坦承犯行等一切情狀，分別就其2 次竊盜犯行各量處
    有期徒刑1年2月，並定其應執行之刑為有期徒刑2 年。並敘
    明扣案紅色手把鐵剪1支及油壓捲線器1台，為被告所有供本
    案行竊所用之物，業據其於原審審理時陳明在卷，爰依刑法
    第38條第1項第2款規定，宣告沒收。至(1)其餘扣案之鐵剪2
    支、電動剝皮機1 台，係竊得上開電纜線返家後，用以整理
    切割已竊得之電纜線並剝皮之用，雖為被告所有，惟非竊盜
    所用之物，(2)而電動捲線器1台，係家裡平日所用，與本件
    竊盜無關，(3)車號QR- 7027號自小貨車，僅係被告用以載運
    已竊得之電纜線所用之物，且並非被告所有，此有車籍查詢
    資料畫面1紙在卷可稽，並據被告於原審審理時陳明在卷，
    爰均不另宣告沒收。核其認事用法俱無不當，量刑亦稱允洽
    。被告上訴意旨徒以其犯罪所得僅獲3萬元，且家有祖母尚
    賴其照料，而請求從輕量刑云云，惟按刑之量定，係實體法
    上賦予法院得自由裁量之事項，倘其未逾越法律所規定之範
    圍，又未明顯違背正義，即不得任意指摘為違法。本件原審
    量刑時，已依刑法第57條之規定審酌被告之上開一切情狀，
    而量處罪刑，經核原審並未逾越法律所規定之範圍，又無明
    顯違背正義，被告仍執前詞指摘原判決不當，其上訴並無理
    由，應予駁回。
據上論斷，應依刑事訴訟法第368條，判決如主文。
本案經檢察官甲○○到庭執行職務。
中    華    民    國    97    年    6     月    30    日
            刑事第七庭    審判長法  官  林  榮  龍
                                法  官  江  錫  麟
                                法  官  張  惠  立
上列正本證明與原本無異。
不得上訴。
                                書記官  陳  慈  傳
中    華    民    國    97    年    6     月    30    日
附錄：本案論罪科刑法條全文
中華民國刑法第321條第1項第3款
犯竊盜罪而有左列情形之一者，處六月以上、五年以下有期徒刑
：
三、攜帶兇器而犯之者。


司法院資訊處製作；財團法人民間司法改革基金會備份。
